# 请教陈版相关资产确认的问题

提问人：cpatang2006 时间：2019-06-14 12:05:41
陈版：您好。
向您请教一个问题，甲公司与当地电力公司签署协议，约定：甲公司负责维修相关的电力运输线路（该电力运输线路属于电力公司的资产），整体的工程全部由甲公司负责（包括签约具有资质的施工单位，支付工程款项等），在工程完工甲公司进行竣工决算后由电力公司进行审计，电力公司根据审计结果入账（维修后的电力运输线路仍然属于电力公司），并支付甲公司相关款项。
问题 1 ，甲公司在整个工程的维修过程中能否计入 “在建工程” 核算（该维修的线路是电力公司的资产，维修前后均不属于甲公司）？
问题 2 ，该事项是否适用 “建造合同” 准则？
问题 3 ，从整个合同看，甲公司没有什么收入，只有支出和后续的成本收回，甲公司如何进行会计处理更合适？

回答人：chenyiwei
由于该电力设施并不是甲公司自身的固定资产，因此不适合于通过 “在建工程” 核算。甲公司应根据其分别与电力公司和施工单位签订的合同，确定其在整个安排中的地位是主要责任人还是代理人，以确定是采用总额法还是净额法确认收入。如果采用总额法的，则应作为建造合同确认收入和成本；如果采用净额法的，则视情况确认受托管理费收入（提供劳务）和提供融资的利息收入。